【裁判字號】    97,小上,11
【裁判日期】    970415
【裁判案由】    給付貨款
【裁判全文】
臺灣桃園地方法院民事裁定              97年度小上字第11號
上  訴  人  阡鉅環保工程有限公司
法定代理人  乙○○
被  上訴人  光泉食品股份有限公司
法定代理人  甲○○
上列當事人間給付貨款事件，上訴人對於民國97年2 月20日本院
中壢簡易庭97年度壢小字第238 號第一審民事小額判決提起上訴
，本院裁定如下：
    主  文
上訴駁回。
第二審訴訟費用新台幣壹仟伍佰元由上訴人負擔。
    理  由
一、按對於小額程序第一審裁判之上訴或抗告，非以其違背法令
    為理由，不得為之；上訴狀內應記載上訴理由，表明下列各
    款事項：(一)原判決所違背之法令及其具體內容。(二)依訴訟資
    料可認為原判決有違背法令之具體事實，民事訴訟法第436
    條之24第2 項、第436 條之25分別定有明文。是對於小額程
    序之第一審裁判提起上訴時，如上訴論旨並未具體指出原審
    認定事實有如何違反法令情事，更未具體指明其所違反法令
    之條項或其內容，自不得謂已合法表明上訴理由，其上訴難
    認為合法（最高法院70年度台上字第720 號判例意旨參照）
    ，而屬上訴不合程式，第二審法院應依同法第436 條之32第
    2 項準用同法第444 條第1 項以裁定駁回之（最高法院72年
    度台聲字第113 號裁判意旨參照）。而當事人提起上訴，如
    依民事訴訟法第468 條規定，以小額程序之第一審判決有不
    適用法規或適用法規不當為理由時，其上訴狀或理由狀應有
    具體之指摘，表明原判決所違背之法令及其具體內容，以及
    依訴訟資料可認為原判決有違背法令之具體事實，並揭示該
    法規之條項或其內容，若係成文法以外之法則，應揭示該法
    則之旨趣，倘為司法院解釋或最高法院之判例，則應揭示該
    解釋或判例之字號或其內容，如以民事訴訟法第469 條第1
    款至第5 款所列情形為理由時，其上訴狀或理由書，應揭示
    合於該條款之事實。上訴狀或理由書如未依上開方法表明，
    或其所表明者，顯與上開法條規定不相合時，難認為已對小
    額程序之第一審判決之違背法令有具體之指摘，其上訴即不
    合法。
二、本件上訴意旨略以：
  (一)上訴人與被上訴人間並未簽定任何買賣契約，兩造亦無實際
    交易之情事，故上訴人並未積欠被上訴人貨款。又原審僅憑
    被上訴人所自行提出，未經上訴人看過之客戶對帳單暨銷售
    明細表為證，即認定上訴人與被上訴人間有買賣，與事實不
    符，且不合情理。
  (二)經上訴人向被上訴人確認，系爭貨款之欠款人為范志福，而
    非上訴人，又范志福亦非上訴人之員工，則渠之行為自與上
    訴人無關，上訴人無庸為渠償還債務。又上訴人於93年1 月
    30日即已發函向被上訴人提出上述聲明，被上訴人仍執意以
    上訴人與范志福相識為由，要求上訴人應代渠償還債務，實
    無理由。
三、經查，本件上訴人對原審判決並無具體指出原審有何合於民
    事訴訟法第468 條或469 條所列各款之違背法令事實，更未
    指明其所違反法令之條項或內容及具體指摘原審判決究係違
    反何種經驗法則或論理法則，實難認上訴人業已合法表明「
    原判決有違背法令」之上訴理由，揆諸前揭說明，自不得謂
    已合法表明上訴理由。其上訴不合程式，難認為合法，自應
    由第二審法院以裁定駁回之。
四、本件第二審訴訟費用確定為如主文第2項所示金額。
五、據上論結，本件上訴為不合法，依民事訴訟法第436 條之32
    第1 項、第2 項、第444 條第1 項前段、第436 條之19第1
    項、第95條、第78條，裁定如主文。
中    華    民    國    97    年    4     月    15    日
                  民事第一庭  審判長法  官  郭琇玲
                                    法  官  陳雪玉
                                    法  官  林哲賢
上為正本係照原本作成。
本裁定不得抗告
中    華    民    國    97    年    4     月    15    日
                                    書記官  羅美英


司法院資訊處製作；財團法人民間司法改革基金會備份。
